【裁判字號】    95,智,26
【裁判日期】    950807
【裁判案由】    損害賠償（商標專用權）
【裁判全文】
臺灣臺中地方法院民事判決                95年度智字第26號
原      告  甲○○○○○○○
訴訟代理人  乙○○
被      告  丙○○
上列當事人間因違反商標法案件，經原告向本院刑事庭提起損害
賠償之附帶民事訴訟，案經刑事庭移送前來，本院於民國95年7
月24日言詞辯論終結，判決如下：
    主    文
原告之訴及其假執行之聲請均駁回。
訴訟費用由原告負擔。
    事實及理由
壹、兩造爭執要旨：
  一、原告主張：被告明知「阿榮及圖」之商標圖樣，業經原告
      向經濟部智慧財產局申請註冊登記而取得商標專用權，指
      定使用於火雞肉飯、粥、飯等類商品上，商標註冊號數第
      00000000號，專用期間自民國（下同）88年6月16日起至
      98年6月15日止用，仍自93年11月間起，未經原告之授權
      ，在其經營位於台中市○區○○路1段230號之「阿榮火雞
      肉飯」小吃店之廣告看板上，擅自使用近似於上開「阿榮
      及圖」之註冊商標，販售火雞肉飯、魯肉飯等與上開註冊
      商標所指定使用之商品相同或類似之商品，有致消費者混
      誤認之虞。嗣於93年12月間，因有顧客至原告經營之嘉義
      火雞肉飯小吃店詢問是否有分店一事，經原告前往察看，
      始知悉上情。被告前述行為，已侵害原告之商標專用權，
      爰請求如下之損害賠償：(1)營業賠償760,000元：依原告
      至被告處購買被告商品之收據，總計1,520元，以處罰五
      百倍計算：1,520元×500＝760,000元（商標法第63條第1
      項第3款）；(2)商譽損害300,000元：因被告之仿冒行為已
      造成消費大眾之誤信，以致原告商譽受有損害，依商標法
      第63條第3項規定，原告得請求商譽損害300,000元；(3)另
      依商標法第64條規定，請求被告刊登刑事判決全文，以示
      向大眾澄清回復原告之商譽。為此，提起本件訴訟，並聲
      明：(1)被告應給付原告1,06 0,000元，及自刑事附帶民事
      起訴狀繕本送達被告之翌日起至清償日止按週年利率百分
      之五計算之利息；(2)被告應將本案各審刑事判決內容以五
      號字體刊登於中國時報及聯合報各乙日，費用由被告負擔
      ；(3)第(1)項請求，原告願供擔保，請准宣告假執行。
  二、被告抗辯：本案刑事部分，已經臺灣高等法院臺中分院95
      年度上易字第568號判決改判被告無罪，故被告並無侵害
      原告之商標專用權。並聲明：(1)原告之訴及假執行之聲請
      均駁回；(2)如受不利判決，願供擔保請准宣告免為假執行
      。
貳、得心證之理由：
  一、原告主張被告侵害其商標專用權之事實，雖經本院刑事庭
      以94年度易字第1947號判決認定明確，但該刑事判決經被
      告提起上訴後，業經臺灣高等法院臺中分院刑事庭以95年
      度上易字第568號判決予以撤銷，並改判被告無罪確定在
      案，此有網路查詢之該刑事判決書在卷可憑。故原告主張
      被告侵害其商標專用權之事實，即無從以刑事判決之認定
      為其依據。而原告於本件訴訟中，並未提出其他有別於刑
      事案件之主張或證據，從而原告主張被告侵害其商標專用
      權云云，即難以採認。
  二、據上所述，原告依商標法第63條第1項第3款、第3項、第
      64條等規定，請求：(1)被告應給付1,060,000元，及自刑
      事附帶民事起訴狀繕本送達被告之翌日起至清償日止按週
      年利率百分之五計算之利息；(2)被告應將本案各審刑事判
      決內容以五號字體刊登於中國時報及聯合報各乙日，費用
      由被告負擔，即無理由，應予駁回。而原告陳明願供擔保
      聲請宣告假執行部分，因本訴經敗訴駁回，其假執行之聲
      請，已失所依附，應併予駁回。
參、訴訟費用負擔之依據：民事訴訟法第78條。
中    華    民    國    95    年    8     月    7     日
                  民事第一庭    法  官  游文科
正本係照原本作成。
如對本判決上訴，須於判決送達後20日內向本院提出上訴狀。
中    華    民    國    95    年    8     月    8     日
                                書記官


司法院資訊處製作；財團法人民間司法改革基金會備份。
